臺灣南投地方法院民事裁定
108年度訴字第463號

聲請人  即
原      告  賴仕政  
訴訟代理人  李易哲律師
相對人 即
被      告  黃永祥  

訴訟代理人  吳建寰律師
上列當事人間合夥財產清算事件，本院裁定如下：
    主    文
本院於民國一百零九年八月二十七日所為停止訴訟程序之裁定撤
銷。
    理    由
一、按訴訟全部或一部之裁判，以他訴訟之法律關係是否成立為
    據者，法院得在他訴訟終結前以裁定停止訴訟程序；停止訴
    訟程序之裁定，法院得依聲請或依職權撤銷之，民事訴訟法
    第182條第1項、第186條分別定有明文。次按合夥解散後，
    其清算由合夥人全體或由其所選任之清算人為之。前項清算
    人之選任，以合夥人全體之過半數決之；合夥財產，應先清
    償合夥之債務。其債務未至清償期，或在訴訟中者，應將其
    清償所必需之數額，由合夥財產中劃出保留之。依前項清償
    債務，或劃出必需之數額後，其賸餘財產應返還各合夥人金
    錢或其他財產權之出資。為清償債務及返還合夥人之出資，
    應於必要限度內，將合夥財產變為金錢；合夥財產，於清償
    合夥債務及返還各合夥人出資後，尚有賸餘者，按各合夥人
    應受分配利益之成數分配之，民法第694條、第697條第1、2
    、4項、第699條分別定有明文。準此，合夥解散後應行清算
    ，以全體合夥人過半數決選任清算人，清算應依清償債務、
    返還出資及分配利益依序為之，有必要時，得將合夥財產變
    為金錢。是倘合夥人僅二人，無法依法定程序選任清算人，
    對於各自提出之帳目或合夥財產處理方式（如是否出售合夥
    財產等）亦多有爭執，各執己見，無法進行清算；則部分合
    夥人為完成清算，分配合夥財產，提出清算相關帳目，請求
    法院裁判結算，並依結算結果請求給付，尚非法所不許（最
    高法院107年度台上字第2139號判決意旨參照）。
二、聲請意旨略以：兩造於本院109年度司執字第32225號清算合
    夥財產強制執行事件（下稱系爭強制執行事件）無法合意選
    認清算人暨清算系爭合夥財產，且就合夥財產支出未能達成
    共識，故請求裁判結算以解紛爭，爰依民事訴訟法第186條
    規定，聲請撤銷停止訴訟之裁定。
三、經查：
　㈠本件聲請人即原告（下稱聲請人）係依民事訴訟法第245條規
    定，以一訴請求相對人即被告（下稱相對人）應就兩造間之
    合夥財產即花燈製作事業進行清算，並請求相對人本於該法
    律關係而給付賸餘財產。本院就聲請人請求相對人就合夥事
    業之合夥財產進行清算部分，依同法第382條規定，於民國1
    09年8月27日為一部判決；就聲請人依民事訴訟法第245條規
    定，請求相對人依清算結果給付賸餘財產部分，則依民事訴
    訟法第182條第1項規定，認相對人清算完結、計算賸餘財產
    ，並向本院為計算報告，為本訴訟事件之先決問題，而於10
    9年8月27日裁定命停止訴訟程序。
　㈡聲請人爰依一部確定判決向本院聲請請強制執行，請求清算
    系爭合夥財產，經本院民事執行處以系爭強制執行事件受理
    在案，因兩造對於系爭合夥財產之損益數額、帳冊爭執不下
    ，致有委託會計師出任系爭強制執行事件清算人之必要，然
    均無會計師願出任系爭強制執行事件清算人暨清算系爭合夥
    財產，聲請人遂向執行法院提出聲請，命相對人提出相關會
    計帳冊、憑證到院後，由兩造自行結算，後於110年12月30
    日經本院執行處以投院明109司執平字第32225號函通知聲請
    人陳報相對人履行情形，因聲請人逾期未陳報，本院執行處
    於111年1月13日以視為已自動履行完畢，函知聲請人系爭強
    制執行事件執行終結乙節，亦經本院調取系爭強制執行事件
    卷宗核閱無誤。從而，本件係因兩造關於合夥事業之相關會
    計帳冊、憑證存有爭執，復無第三人願出任系爭強制執行事
    件清算人暨清算系爭合夥財產，致無法清算完結。
　㈢然本院斟酌上開情形，本件相對人既於系爭強制執行事件提
    出相關帳冊資料，依前開說明，聲請人請求裁判結算，即屬
    有據。故認本件已無停止訴訟程序之必要，是裁定停止訴訟
    程序之原因業已消滅，爰將本院前開停止訴訟程序之裁定撤
    銷。
四、爰裁定如主文。
中　　華　　民　　國　　111 　年　　8 　　月　　16　　日
                         民事第二庭法　官  劉玉媛
以上正本係照原本作成。
如對本裁定抗告，須於裁定送達後10日內向本院提出抗告狀，並
繳納抗告費新臺幣1,000元。　　　　
中　　華　　民　　國　　111 　年　　8 　　月　　16　　日
                                   書記官  洪裕展